【裁判字號】    98,保險,71
【裁判日期】    990118
【裁判案由】    給付保險金
【裁判全文】
臺灣臺中地方法院民事判決              98年度保險字第71號
原      告  甲○○
被      告  三商美邦人壽保險股份有限公司台中分公司
法定代理人  乙○○
訴訟代理人  池泰毅律師
            郭宏義律師
複代理人    張志朋律師
            羅凱正律師
上列當事人間請求給付保險金事件，由臺灣臺北地方法院裁定移
送前來（98年度審保險字第90號），經於民國98年12月21日言詞
辯論終結，本院判決如下：
    主    文
被告應給付原告新臺幣410,000元，及自民國97年9月13日起至清
償日止，按週年利率百分之10計算之利息。
原告其餘之訴駁回。
訴訟費用由被告負擔2分之1，餘由原告負擔。
本判決第一項原告得假執行；但被告如以新臺幣410,000元為原
告供擔保後，得免為假執行。
原告其餘假執行之聲請駁回。
    事實及理由
壹、原告訴之聲明：被告應給付原告新臺幣（下同）910,000元
    ，及自民國97年9月13日起至清償日止，按週年利率百分之1
    0計算之利息，並願供擔保，請准宣告假執行。另陳述：
    一、原告前於民國88年10月22日以自己為被保險人，向被告
        公司投保主契約「金富泰終身保險」，並另附加「新防
        癌終身健康保險附約」及「新重大疾病終身壽險附約」
        。原告嗣因「大腸腫瘤」疾患於97年8月15日至訴外人
        澄清醫院中港分院接受腫瘤切除手術，經病理檢驗確定
        罹患「直腸類癌」疾病，並由中央健保局核發重大傷病
        卡（病名「1541直腸惡性腫瘤」）。原告乃向被告申請
        ：(1)重大疾病保險金50萬元、(2)初次罹患癌症保險金36
        萬元及(3)癌症手術醫療保險金5萬元，詎被告竟以原告
        所罹患之「直腸類癌」非屬上開保險附約條款所稱之「
        癌症」為由，拒絕給付保險金。原告前向財團法人保險
        事業發展中心申請調處，該中心認被告應依保險契約給
        付原告保險金，惟被告仍然拒絕理賠。原告乃提起本訴
        。
    二、系爭保險之附約條款內容如下：
        （一）「新防癌終身健康保險附約」條款第2條及第3條
              對於所稱之「癌症」及其承保範圍，訂有如下之
              約定：「本附約所稱之名詞定義如下：…四、『
              癌症』：係指一種疾病，其特徵係由人體惡性細
              胞不能控制的主張及擴張，對組織造成侵害或白
              血球過多症所造成的惡性腫瘤，而按行政院衛生
              署最新刊印之『國際疾病傷害及死因統計分類表
              』歸類為惡性腫瘤，且經醫院對固定組織所作的
              病理檢查診斷確定者為準…」、「被保險人自本
              附約生效日、復效日或加保生效日起持續有效第
              三十一日以後初次接受醫院或醫師有關癌症篩檢
              或病理檢查並經診斷確定為罹患癌症者，本公司
              於本附約有效期間，依約定給付各項保險金…」
              。
        （二）「新重大疾病終身壽險附約」條款第2條及第10
              條，對於該附約所稱之「重大疾病」及保險金之
              給付，亦有如下之約定：「本附約所稱『重大疾
              病』係指被保險人自本附約生效日起持續有效三
              十日以後或復效日起所開始發生，並經醫院診斷
              第一次罹患符合下列定義之疾病…五、癌症：係
              指組織細胞異常增生且有轉移特性之惡性腫瘤或
              惡性白血球過多症，經病理檢驗確定符合行政院
              衛生署最近刊印之『國際疾病傷害及死因分類標
              準』歸屬於惡性腫瘤之疾病，但下述除外：1.第
              一期何杰金氏症。2.慢性淋巴性白血症。3.原位
              癌症。4.惡性黑色素瘤以外之皮膚癌…」、「被
              保險人於本附約有效期間內罹患重大疾病者，本
              公司按保險金額給付『重大疾病保險金』，本契
              約效力終止」。
    三、原告於訴外人澄清醫院中港分院接受大腸息肉之手術切
        除，病理檢查確定為「直腸類癌」。而「類癌」乃為一
        種低惡性度之癌症，生長在直腸之類癌通常小於1公分
        ，發現後局部切除即可，然目前國內各大醫院皆已將該
        「類癌」歸類為「惡性腫瘤」之範圍，澄清醫院中港分
        院亦同，此由該醫院之病理檢查報告上所蓋「Malignan
        cy」印文可知。自與系爭保險附約條款所稱之「癌症」
        （惡性腫瘤）相符。亦與行政院衛生署最新刊印之「國
        際疾病傷害及死因統計分類表」（即ICD-9-CM）所為「
        惡性腫瘤」分類編碼第154「直腸，直腸乙狀結腸連接
        部及肛門之惡性腫瘤」歸類相符，自符合系爭保險附約
        所約定之「癌症」。
    四、雖原告所罹患之「直腸類癌」小於0.5公分，經息肉切
        除手術後未再另行接受其他放射線或化學藥物治療，然
        並不影響原告所罹患之「直腸類癌」疾病，確為「國際
        疾病傷害及死因分類標準」所歸類之「惡性腫瘤」之認
        定。被告自應依系爭「新防癌終身健康保險附約」及「
        新重大疾病終身壽險附約」之約定，給付原告合計91萬
        元之保險金，內含：
        (1)、初次罹患癌症保險金36萬元。
        (2)、癌症手術醫療保險金5萬元。
        (3)、重大疾病保險金50萬元。
貳、被告答辯聲明：原告之訴及假執行之聲請均駁回，如受不利
    判決，願供擔保，請准宣告免為假執行。另陳述：
    一、原告固有於88年10月22日以自己為被保險人，向被告公
        司投保「金富泰終身保險」，並附加系爭「新防癌終身
        健康保險附約」及「新重大疾病終身壽險附約」。另原
        告雖於97年8月15日因病至訴外人澄清醫院中港分院接
        受大腸鏡息肉切除手術，嗣經病理檢驗認係「直腸類癌
        」，並獲中央健保局核發重大傷病卡（病名「1541直腸
        惡性腫瘤」）。惟原告所罹患之「直腸類癌」，並非系
        爭附約條款所稱之「癌症」重大疾病。查系爭「新防癌
        終身健康保險附約」業已清楚界定被告之承保範圍，逾
        該範圍者，被告不負給付保險金之義務。依系爭保險附
        約第2條約定：「四、『癌症』：係指一種疾病，其特
        徵係由人體惡性細胞不能控制之生長及擴張，對組織造
        成傷害或白血球過多症所造成之惡性腫瘤，而按行政院
        衛生署最新刊印之『國際疾病傷害及死因統計分類標準
        』歸類為惡性腫瘤者，且經醫師對固定組織所做之病理
        檢查診斷確定者為準」。因此，若非依行政院衛生署最
        新刊印之「國際疾病傷害及死因統計分類標準」（即
        ICD-9-CM）將之歸類為惡性腫瘤者，即非屬系爭保險附
        約所稱之「癌症」。而按「ICD-9-CM」編碼第154號「
        直腸，直腸乙狀結腸連接部及肛門之惡性腫瘤」列有5
        種惡性腫瘤之類型，包括「直腸乙狀結腸連接部惡性腫
        瘤」、「直腸惡性腫瘤」、「肛管惡性腫瘤」、「肛門
        惡性腫瘤」以及「直腸、直腸乙狀結腸連接處及肛門之
        惡性腫瘤」，並不包括「直腸類癌」在內。是原告所罹
        之「直腸類癌」，實非上開分類標準之分類碼第154.1
        號之「直腸惡性腫瘤」，自不在系爭保險附約附表所示
        之「惡性腫瘤」承保範圍之內，被告無給付保險金之義
        務。
    二、依台北榮民總醫院大腸直腸外科醫師林楨國為文說明：
        「『類癌』…但仍可能會產生轉移之腫瘤。…組織學上
        類癌是由小而均勻、圓形或多角型細胞所組成…。無法
        由細胞學上判斷為良性或惡性。所謂惡性端視有無局部
        侵犯或遠端轉移而定」、「直腸類癌…小於2公分者少
        有深部侵犯或轉移，一般認為經肛門局部切除即可，其
        5年存活率幾乎百分之百，大於2公分或有侵犯超過腸壁
        者則應考慮作根治性直腸切除，其5年內存活率約40%
        」。可證「類癌」本身並不屬於「癌症」（惡性腫瘤）
        。另行政院衛生署98年9月22日衛署統字第980027225號
        函之「附件」即「國際疾病傷害與死因分類」編碼，表
        明其第9版之惡性腫瘤編碼為「140~208」，對照本件系
        爭保險契約附約附表一歸類為惡性腫瘤表之國際分類碼
        140~208，兩者分類目之名稱相同，足證上開行政院衛
        生署所函送之「國際疾病傷害與死因分類」即為系爭保
        險附約據以為認定保險事故範圍之標準。本件原告所提
        出之訴外人澄清醫院中港分院97年8月20日診斷證明書
        、97年8月19日病理科活體組織切片檢查報告及97年8月
        26日大腸鏡報告等病歷資料，均載明原告係罹患「直腸
        類癌」而非罹患「直腸惡性腫瘤」，其大小亦僅有0.5
        公分，且無局部侵犯或遠端轉移現象，加以原告之病況
        並無復發跡象，僅需手術切除即可，無須另為其他殺死
        癌細胞之化學或放射性治療之處置必要。又依該病理科
        活體組織切片檢查報告所示之直腸類癌（CarcinoidTum
        or），並不在上開惡性腫瘤分類編碼「140~208」之中
        。是原告所罹患之「直腸類癌」，確非「ICD-9-CM」分
        類碼第154.1號之「直腸惡性腫瘤」，被告並無給付保
        險金之義務。
    三、依另案臺灣臺南地方法院94年度保險字第37號民事判決
        所示，該院曾就「直腸類癌是否屬於惡性腫瘤？」爭點
        ，分別去函行政院衛生署及成功大學醫學院附設醫院查
        詢：
        (1)、行政院衛生署以95年9月8日衛署統字第951400283
            號函回函表示：「三、本署刊印『國際疾病傷害及
            死因統計分類標準1975年版』一書，編碼154為『
            直腸，直腸乙狀結腸連接部及肛門之惡行性腫瘤』
            ；經查並無『直腸類癌』之病名。」。
        (2)、成功大學醫學院附設醫院函覆：「1.『直腸類癌』
            這個病名本身，並未意味著良性或惡性的意思。這
            個腫瘤在下面二種情況下，通常代表著惡性腫瘤：
            (1)腫瘤大小大於2公分以上，或(2)有侵犯其下的肌
            肉層，我們也特別稱之為「惡性直腸類癌」…。其
            腫瘤大小為小於1公分，且並未侵犯至肌肉層，且
            追蹤數次並未有復發或轉移的現象，故目前為止無
            法認為惡性腫瘤。2.此病，目前並無特別單獨列名
            在行政院刊印『國際疾病傷害及死因分類標準。』
            」。
        (3)、足證原告所罹「直腸類癌」，非屬系爭保險附約第
            2條所定「國際疾病傷害及死因分類標準」中國際
            分類碼150~159之「消化器及腹膜之惡性腫瘤」疾
            病。
    四、原告雖另主張中央健保局核定其罹患「國際分類碼1541
        ，直腸惡性腫瘤」並核發重大傷病卡為由，主張被告應
        給付保險金。然查中央健保局之通知書上記載診斷病名
        為「直腸惡性腫瘤」，與訴外人澄清醫院中港分院之診
        斷證明書及切片檢查報告所記載之「直腸類癌」，並不
        一致，該中央健保局之通知書自不足以證明原告罹患「
        惡性腫瘤」。另該通知書記載之診斷代碼為「1541」，
        依上述衛生署95年9月8日衛署統字第951400183號函文
        所示：「…四、本署國民健康局癌症登記作業，係採用
        世界衛生組織出版ICD-0-3版分類碼登錄，病理報告MS8
        2401直腸類癌之最後一碼「1」，係為Uncertain wheth
        er benign or malignant（註：無法確定為良性或惡性
        ）…」。因此該通知書記載之診斷代碼為「1541」之末
        碼「1」係指「Uncertain whether benign or maligna
        nt（註：無法確定為良性或惡性）」，實非原告已經確
        診為「惡性腫瘤」，該通知書上「1541」代碼之意義，
        與國際疾病分碼「ICD-9-CM」之「154.1直腸惡性腫瘤
        」完全不同。原告據該通知書為其罹患「惡性腫瘤」之
        證明，尚屬無據。
    五、又澄清綜合醫院中港分院以98年11月4日澄商字第98272
        6號函覆鈞院：「說明一、『直腸類癌』是生長在直腸
        的惡性腫瘤。二、健保ICD9係以部位做區分，不是以癌
        的種類區分，直腸惡性腫瘤為154.1，直腸部位可能有
        線癌、上皮細胞類癌、小細胞癌、黑色素癌、淋巴癌」
        云云。惟其所回覆「直腸類癌」是「惡性腫瘤」乙節，
        與上開主管機關衛生署函示內容（即直腸類癌無法確定
        為良性或惡性）互相矛盾，顯係因醫病關係而避輕就重
        之詞。本件保險附約既係以行政院衛生署刊印之「國際
        疾病傷害及死因統計分類標準」（即「ICD-9-CM」）歸
        類為惡性腫瘤（即編碼：140~208）作為保險事故之範
        圍，除此之外之疾病，均非癌症保險契約所承保之事故
        。該函所指「健保ICD-9係以部位作區分，不是以癌的
        種類區分」，自不能改變系爭保險契約係以「ICD-9-CM
        」作為判斷保險事故之標準。
、法院得心證之理由：
    一、經查，原告前於88年10月22日以自己為被保險人，向被
        告公司投保「金富泰終身保險」，並附加系爭「新重大
        疾病終身壽險附約」及「新防癌終身健康保險附約」。
        原告嗣於97年8月15日因病至訴外人澄清醫院中港分院
        接受大腸鏡息肉切除手術，檢體經病理檢驗認係「直腸
        類癌」，原告並獲中央健保局核發重大傷病卡（病名記
        載為「1541直腸惡性腫瘤」）等情，為兩造所不爭執，
        核屬實在。爰就兩造間之爭點即原告所罹患之「直腸類
        癌」疾病，是否符合系爭保險附約條款之「癌症」及「
        重大疾病」之約定？分述如下：
        （一）「新防癌終身健康保險附約」第11條、第13條所
              示之「初次罹患癌症保險金」36萬元及「癌症手
              術醫療保險金」5萬元部分：
              (1)、按保險法第54條第2項及系爭附約第1條約定
                  ：「保險契約之解釋，應探求契約當事人之
                  真意，不得拘泥於所用之文字；如有疑義時
                  ，以作有利於被保險人之解釋為準」。
              (2)、經查，依卷附系爭「新防癌終身健康保險附
                  約」第2條、第3條、第11條及第13條約定內
                  容觀之，被保險人初次罹患符合該附約所稱
                  之「癌症」（指一種疾病，其特徵係由人體
                  惡性細胞不能控制之生長及擴張，對組織造
                  成侵害或白血球過多症所造成之惡性腫瘤，
                  而按行政院衛生署最近刊印之『國際疾病傷
                  害及死因分類標準』歸類為惡性腫瘤者，且
                  經醫院對固定組織所作之病理檢查診斷確定
                  者為準）時。保險人應給付「初次罹患癌症
                  保險金」及「癌症手術醫療保險金」。
              (3)、次查，「類癌」乃係一種臨床上進展較慢，
                  但仍可能會產生轉移之腫瘤，是腸胃道較常
                  見的神經內分泌瘤。在組織學上「類癌」是
                  由小而均勻、圓形或多角形細胞所組成，有
                  圓而明顯的細胞核及嗜伊紅性細胞質顆粒，
                  有絲分裂少見。雖無法由細胞學上判斷為良
                  性或惡性，然所謂「惡性」端視有無局部侵
                  犯或遠端轉移而定。一般惡性比率視位置不
                  同，介於8～40%之間。研究報告顯示類癌分
                  佈極廣，在所有腸胃道、支氣管、甚至卵巢
                  、腎臟都可能發生。在不同位置之類癌，其
                  所分泌的賀爾蒙，臨床特性、轉移機會亦有
                  差異。一般分為前腸（支氣管、胃、十二指
                  腸），中腸（小腸、盲腸、闌尾、右結腸）
                  及後腸（左結腸及直腸）。腸胃道之類癌最
                  常見於闌尾，依次為小腸（尤其末端空腸）
                  、直腸、胃。直腸類癌通常為淡黃色，粘膜
                  下之小腫瘤，少有症狀，通常是直腸因其他
                  病變切除標本中伴隨發現或作腸鏡瘜肉切除
                  時發現，小於2公分者少有深部侵犯或轉移
                  ，一般認為經肛門局部切除即可，其5年存
                  活率幾乎百分之百，大於2公分或有侵犯超
                  過腸壁者則應考慮作根治性直腸切除，其5
                  年存活率約40%。其治療仍以儘量切除原發
                  及轉移病灶為主。
              (4)、已有深部侵犯或遠端轉移者，自屬「惡性腫
                  瘤」，至尚未發生深部侵犯或遠端轉移之「
                  類癌」，雖依其病程尚無法由細胞學上逕行
                  判斷其為良性或惡性，本件原告所罹患之「
                  直腸類癌」雖尚未有深部侵犯或遠端轉移之
                  情事，然依「類癌」細胞學上之特性，並不
                  能排除其如未儘速予以切除病灶日後將有深
                  部侵犯或遠端轉移之可能性。如謂「類癌」
                  是否深部侵犯或遠端轉移尚屬未定，即將之
                  全然排除在「癌症」之範圍之外，無異要求
                  被保險人放棄早期發現、早期治療之正確醫
                  療觀念，而待日後發生深部侵犯或遠端轉移
                  後，始行請領癌症給付，自有未當。
              (5)、被告雖另辯稱原告所罹患之「直腸類癌」小
                  於2公分，又尚未移轉或侵害其他身體組織
                  ，非系爭保險附約所規範之「癌症」（惡性
                  腫瘤）云云。惟查，參諸卷附兩造所不爭執
                  之各該網路醫療文獻資料及訴外人澄清醫院
                  中港分院之病歷明載原告罹患國際分類號碼
                  ：「154.1之直腸惡性腫瘤」，另函覆本院
                  「直腸類癌」為長在直腸之「惡性腫瘤」，
                  有該院98年11月4日澄高字第982726號函在
                  卷可參，核與行政院衛生署所刊印之「國際
                  疾病傷害及死因統計分類標準」中國際分類
                  碼150~159之分類項目消化器及腹膜之惡性
                  腫瘤，歸類為「惡性腫瘤」一情相符，另依
                  法務部法醫研究所於其他相類似案件中所提
                  供之鑑定意見即（94）醫鑑字第0706號法醫
                  文書審查鑑定書所示：「四、類上皮癌於世
                  界衛生組織（WHO）及國際疾病碼（ICD）均
                  列為惡性腫瘤，一般為胚胎期神經組織殘留
                  在前腸、中腸、後腸沿生之惡性腫瘤，而惡
                  性腫瘤可因位置、大小、侵犯深度及生長的
                  惡性形態而有極大差異，腸道之類上皮癌，
                  75%為1公分以下，只有2%會有移轉之可能。
                  五、綜合研判：直腸類上皮癌依世界衛生組
                  織及國際疾病碼應為惡性腫瘤之一種」等語
                  （參臺灣高等法院高雄分院94年度保險上易
                  字第13號民事判決），足見原告所罹患之「
                  直腸類癌」，因有發生移轉之可能，自應認
                  與「惡性腫瘤」之「人體細胞不能控制性之
                  生長及擴張，將對組織造成侵害」特性相符
                  。
              (6)、本院綜合上開各情，因認原告所罹患之「直
                  腸類癌」，係屬「惡性腫瘤」之先期病症，
                  其地位類似於「原位癌」或更早期之階段，
                  既經醫院對其組織作成之病理檢查，並診斷
                  確定為日後有可能發生細胞不能控制性之生
                  長及擴張，而對組織造成侵害之「直腸類癌
                  」。則依系爭「新防癌終身健康保險附約」
                  第11條、第13條約定，原告訴請被告給付「
                  初次罹患癌症保險金」36萬元及「癌症手術
                  醫療保險金」5萬元，為有理由。
       （二）「新重大疾病終身壽險附約」第16條所示之重大
             疾病保險金50萬元部分：
             (1)、依系爭「新重大疾病終身壽險附約」第16條
                 第1項約定「被保險人於本附約繳費期間內罹
                 患重大疾病者，本公司按下列金額總和給付
                 『重大疾病保險金』…」，另第2條第2項第
                 5款所稱符合「重大疾病」之「癌症」者，係
                 指「組織細胞異常增生且有轉移特性之惡性
                 腫瘤或惡性白血球過多症，經病理檢驗確定
                 符合行政院衛生署最近刊印之『國際疾病傷
                 害及死因分類標準』歸屬於惡性腫瘤之疾病
                 ，但下述除外：…3.原位癌症…」。
             (2)、次查，所謂「原位癌症」乃係指上皮細胞癌
                 最早期，或定義為第0期之癌症。通常上皮細
                 胞癌（carcinoma）係指癌細胞從黏膜表層長
                 出來，例如胃腺癌、大腸癌或泌尿道上皮細
                 胞癌，或是由皮膚表面長出來的。根據組織
                 學分類，上皮細胞癌依據其外型及功能之不
                 同，又可分為扁平（鱗狀）上皮細胞癌以及
                 腺癌兩大類。上皮細胞依其胚胎發育來源為
                 外胚屬或內胚屬，其特色是必須有一片堅韌
                 的基底膜組織讓它依附生長，它們會貼著基
                 底膜長成一片，可以為單屬，也可以長成數
                 屬細胞厚度。舉腸胃道上皮為例，腸腔內最
                 表層為黏膜上皮組織，其下緊貼一層基底膜
                 ，基底膜下方為黏膜下層，有許多神經、血
                 管組織以及細胞外間質，再下方則為肌肉層
                 ，肌肉層下方為漿膜層，穿過漿膜層始可以
                 達到腹膜腔內。如癌細胞只有侷限在表層的
                 黏膜層，並未穿過基底膜，則定義為「原位
                 癌」。
             (3)、如前所述，原告所罹患之「直腸類癌」，雖
                 屬「惡性腫瘤」之先期病症，然既尚未有深
                 部侵犯或遠端轉移之情事，則其疾患之嚴重
                 程度，自較「原位癌」之程度為輕或屬相當
                 。而系爭「新重大疾病終身壽險附約」第2條
                 第2項第5款所稱符合「重大疾病」之「癌症
                 」給付，其除外責任約定既含括有「原位癌
                 症」在內，則依「舉重明輕」之法理，原告
                 所罹患之「直腸類癌」自應認為含括於系爭
                 「新重大疾病終身壽險附約」第2條第2項第5
                 款所稱「重大疾病」「癌症」之除外責任之
                 內，此與前述「新防癌終身健康保險附約」
                 所示之「癌症」給付並未另行約定除外責任
                 者不同。從而原告以罹患「直腸類癌」為由
                 ，依系爭「新重大疾病終身壽險附約」第16
                 條請求被告給付「重大疾病保險金」50萬元
                 ，因屬保險金給付除外之範圍，原告此部分
                 主張，尚非有據。
    二、綜上所述，原告本於系爭保險契約之法律關係，訴請被
        告給付：(1)初次罹患癌症保險金36萬元、(2)癌症手術醫
        療保險金5萬元、(3)重大疾病保險金50萬元。就其中之
        ：(1)初次罹患癌症保險金36萬元、(2)癌症手術醫療保險
        金5萬元，另均自97年9月13日起至清償日止，按週年利
        率百分之10計算之利息範圍內，為有理由，爰予准許；
        逾此部分所為請求，則非有理，應予駁回。
    三、假執行之宣告：本件所命被告給付之金額未逾50萬元，
        應依職權宣告假執行，另被告陳明願供擔保，聲請宣告
        免為假執行，核無不合，爰酌定相當之擔保金額，併予
        准許；至原告敗訴部分，其假執行之聲請，失所附麗，
        則予駁回。
肆、本件事證已臻明確，兩造其餘攻擊防禦方法及舉證，核與判
    決結果無影響，爰不逐一論述，併予敘明。
伍、據上論結，原告之訴為一部有理由、一部無理由，依民事訴
    訟法第79條、第389條、第392條，判決如主文。
中    華    民    國    99    年    1     月    18    日
                  民事第四庭    法  官  林宗成
上正本係照原本作成。
如對本判決上訴，須於判決送達後20日內向本院提出上訴狀。
中    華    民    國    99    年    1     月    18    日
                                書記官

司法院資訊處製作；財團法人民間司法改革基金會備份。
